臺灣桃園地方法院小額民事判決
111年度壢小字第385號
原      告  新天地社區管理委員會


法定代理人  蘇豐富  
訴訟代理人  邱明宗  
被      告  吳文雄  


上列當事人間請求給付管理費事件，本院於民國111年4月26日言
詞辯論終結，判決如下：
    主    文
一、被告應給付原告新臺幣捌萬零壹佰元，及自民國一百一十一
    年一月十日起至清償日止，按年利率百分之十計算之利息。
二、原告其餘之訴駁回。
三、訴訟費用新臺幣壹仟元由被告負擔。
四、本判決第一項得假執行。 
　　理  由  要  領
一、本件除下列理由要領外，依民事訴訟法第436條之18第1項規
    定，僅記載主文，其餘省略。
二、原告主張：被告為新天地社區（下稱系爭社區）之區分所有
    權人，依系爭社區管理費繳費辦法，被告每月均應繳納管理
    費新臺幣（下同）1,100元、停車費1,000元。詎被告未按期
    繳納如附表所示之管理費、停車費，屢經催討，均置之不理
    。爰依公寓大廈管理條例、系爭社區管理費繳費辦法之約定
    提起本件訴訟等語。並聲明：被告應給付原告80,100元，及
    自起訴狀繕本送達翌日起至清償日止，按每5日以2％計算之
    利息。
三、被告未於言詞辯論期日到場，亦未提出書狀作聲明或陳述。
     
四、原告主張之上開事實，業據其提出與所述相符之欠繳管理費
    、停車費明細表、公寓大廈管理組織報備證明、存證信函、
    被告戶籍謄本、建物登記謄本等件為證（見本院卷第6至12
    頁反面、第17至18頁、第24頁），而被告經合法通知，既未
    於言詞辯論期日到場，亦未提出書狀作何聲明或陳述以為爭
    執，依民事訴訟法第280條第3項前段準用第1項前段規定，
    視同自認，堪認原告上開主張為真實。
五、按約定之違約金額過高者，法院得減至相當之數額，民法第
    252條規定甚明，而違約金之約定是否過高，應依違約金係
    屬於懲罰之性質或屬於損害賠償約定之性質而有不同，若屬
    前者，應依一般客觀事實、社會經濟狀況及當事人所受損害
    情形，以為酌定標準；若為後者，則應依當事人實際上所受
    損失為標準，酌予核減（最高法院87年度台上字第2563號判
    決要旨參照）。經查，系爭社區管理費繳費辦法第3條規定
    ：「逾期未繳費，每超過5天加罰2％，管委會於期限屆滿之
    次日，逕向該住戶催繳。」(見本卷第8頁反面)，依其文義
    載明為「罰」，且該罰係依逾期之日數與日俱增，並非預定
    一定之賠償總額，應屬懲罰住戶違反給付管理費義務之違約
    金性質。本院審酌社區住戶繳付管理費目的僅是為便利管理
    委員會修繕、管理及維護社區共用部分或約定共用部分支出
    之用，多數社區對於遲繳管理費者多僅約定按年息10％計算
    遲延利息，且法定遲延利率依民法第205條之規定最高亦僅
    有16％，而本件如依原告主張按每5日加罰2％，相當於年息72
    ％，依一般客觀之事實、社會經濟狀況、當事人實際上所受
    損害及債務人如能如期履行債務時，債權人可享受之一切利
    益為衡量標準，該滯納金約定實屬過高，應予核減為按年息
    10％計算較為合理。從而，原告依公寓大廈管理條例、系爭
    社區管理費繳費辦法之約定，請求被告給付如主文第1項所
    示，為有理由，應予准許。逾此部分之請求，自屬無據，應
    予駁回。
中    華    民    國   111    年     5    月    12    日
                  中壢簡易庭      法  官  張博鈞　
以上為正本係照原本作成。
如不服本判決，應於送達後20日內，向本院提出上訴狀並表明上
訴理由，如於本判決宣示後送達前提起上訴者，應於判決送達後
20日內補提上訴理由書（須附繕本）。
如委任律師提起上訴者，應一併繳納上訴審裁判費。
中    華    民    國   111    年     5    月    12    日
                                  書記官  張季容
附錄：
一、民事訴訟法第436條之24第2項：
    對於小額程序之第一審裁判上訴或抗告，非以其違背法令為
    理由，不得為之。
二、民事訴訟法第436條之25：
    上訴狀內應記載上訴理由，表明下列各款事項：
    （一）原判決所違背之法令及其具體內容。
    （二）依訴訟資料可認為原判決有違背法令之具體事實。
三、民事訴訟法第471 條第1 項：（依同法第436 條之32第2 項
    規定於小額事件之上訴程式準用之）上訴狀內未表明上訴理
    由者，上訴人應於提起上訴後20日內，提出理由書於原第二
    審法院；未提出者，毌庸命其補正，由原第二審法院以裁定
    駁回之。　　　　　　　
附表：　　
編號 項目 欠繳月份 欠繳月數 欠繳金額（新臺幣） 1 管理費 106年5月至12月 8  8,800元 2 管理費 107年1月至12月 12 13,200元 3 管理費 108年1月至2月、7月至11月 7  7,700元 4 管理費 109年1月至3月、5月至12月 11 12,100元 5 管理費 110年1月至3月 3  3,300元 6 停車費 106年1月至2月、5月至12月 10 10,000元 7 停車費 107年1月至5月 5  5,000元 8 停車費 108年2月至3月、8月至11月 6  6,000元 9 停車費 109年1月至3月、5月至12月 11 11,000元 10 停車費 110年1月至3月 3  3,000元                                                       總計：80,100元